臺灣臺中地方法院刑事判決　　　　　96年度易字第4186號
公　訴　人　臺灣臺中地方法院檢察署檢察官
被　　　告　乙○○
　　　　　　　　　　（現因另案押於臺灣臺中看守所）
上列被告因竊盜案件，經檢察官提起公訴（96年度偵字第16334
號），本院判決如下：
    主    文
乙○○攜帶兇器竊盜，累犯，處有期徒刑壹年貳月。扣案之剪梨
刀、小鐮刀各壹支，均沒收。
    犯罪事實
一、乙○○曾犯有恐嚇、竊盜、違反槍砲彈藥刀械管制條例、準
    強盜等多次犯罪前科，其中於民國（下同）八十八年間因竊
    盜案件，經本院判處有期徒刑一年，並經臺灣高等法院臺中
    分院判決駁回上訴確定；復因準強盜案件，經臺灣高等法院
    臺中分院判處有期徒刑三年二月，上開二罪經定應執行刑有
    期徒刑三年十月確定，並於九十三年二月十二日縮刑假釋付
    保護管束期滿執行完畢，詎仍不知悔改。復意圖為自己不法
    之所有，持其所有客觀上可供兇器使用之剪梨刀及小鐮刀各
    一支，於九十六年六月二十五日十六時四十分許，進入坐落
    於臺中縣東勢鎮○○○段九十三之二、九十三之四號果園內
    ，以上開剪梨刀及小鐮刀，同時竊取甲○○種植之高接水梨
    七百公斤及丁○○○種植之高接水梨二百五十公斤，得手後
    將其中部分高接水梨以紙箱包裝搬運上其所有之車牌號碼RB
    －9790號自小客車內；嗣於同日十六時五十分許，為甲○○
    及丁○○○巡邏梨園時當場發現，乙○○隨即駕車逃逸（其
    中尚留有竊取之水梨三堆未及載走，放置在上開農地上）。
    嗣於九十六年六月二十五日十七時五分許，在臺中縣東勢鎮
    東勢高工前，為警查獲，並扣得上開用以行竊高接水梨之剪
    梨刀及小鐮刀各一支、高接水梨九百五十公斤（已發還被害
    人）。
二、案經甲○○及丁○○○訴由臺中縣警察局東勢分局報告臺灣
    臺中地方法院檢察署檢察官偵查起訴。
    理  由
一、訊據被告乙○○固不否認於上開時地駕駛其所有車牌號碼RB
    －9790號自小客車，竊取被害人甲○○及丁○○○所種植之
    高接水梨之犯罪事實，惟辯稱：伊是徒手竊取高接水梨，扣
    案剪梨刀及小鐮刀不是伊所有，是園主的，且伊所竊取的數
    量沒有那麼多云云。惟查被告確有持剪梨刀竊取被害人甲○○及丁○○○所種植之高接水梨等事實，已據証人即告訴人
    甲○○及丁○○○二人分別於警訊証述屬實，並有剪梨刀及
    小鐮刀各一支扣案及經剪梨刀或小鐮刀剪過之梨樹照片二張
    在卷可稽。另告訴人甲○○及丁○○○二人於本院審中到庭
    証稱：「（問：本案怎麼發現的？）告訴人張答：我去幫隔
    壁工作回來的時候，就看到被告在那邊用剪刀剪，剪得滿地
    都是。剪刀被警察拿去了。被告一看到我，就往旁邊果園跑
    ，我們就看著他的車子，不讓他走，他就跟我們拉扯後開車
    跑了。」、「（問：你們二人都有看到？）告訴人均答：有
    看到。看到他用剪梨子的剪刀剪的。」、「（問：你們看到
    他剪多久？）告訴人答：我們看到的時候被告在告訴人甲○○的果園，他在我們二邊的果園二邊都有剪，我們二人果園
    在隔壁。東西有還給我們了」各等語。足見被告於上開時地
    如何以剪梨刀竊取告訴人等二人所種植之高接水梨，已據告
    訴人甲○○及丁○○○二人自警訊及本院審理中到庭証述甚
    詳。且上開扣案之剪梨刀及小鐮刀各一支確係被告所有用以
    竊取本件高接水梨，可以認定。再被告所竊取甲○○及丁○○○二人所種植之水梨數量，共計九百五十公斤，並有贓物
    認領保管單二紙、照片八張及扣押物品目錄表一紙附卷足憑
    。本件事証已臻明確，被告所辯無非避重就輕之詞，殊不足
    取，其竊盜犯行堪以認定，應依法論科。
二、按刑法上所謂兇器，其種類並無限制，凡客觀上對於人之生
    命、身體、安全構成威脅，具有危險性之兇器均屬之，且祇
    須行竊時攜帶此種具有危險性之兇器為已足，並不以攜帶之
    初有行兇之意圖為必要（最高法院七十九年台上字第五二五
    三號著有判例可資參酌）。查被告乙○○攜帶剪梨刀及小鐮
    刀各一支用以竊取告訴人等所種植梨園之梨子，上開剪梨刀
    及小鐮刀各一支，既足以剪（割）取上開高接水梨之枝木，
    足見甚為銳利，可以認定，在客觀上對人之生命、身體、安
    全構成威脅，而具有危險性，堪認足供為兇器使用無疑。核
    被告所為，係犯刑法第三百二十一條第一項第三款之攜帶兇
    器竊盜罪。本件公訴人起訴時認被告所為係犯同法第三百二
    十條第一項之普通竊盜罪，惟已經到庭實行公訴檢察官變更
    起訴法條為刑法第三百二十一條第一項第三款之加重竊盜罪
    ，故本院無庸再變更起訴法條，附予指明。再被告同時竊取
    告訴人甲○○及丁○○○二人之高接水梨，同時侵害該二人
    之財產法益，應依想像競合犯從一重處斷。本件公訴人認被
    告竊取甲○○及丁○○○二人之高接水梨，應依數罪併罰處
    斷，其法律見解，似有未當並予敘明。又被告於八十八年間
    因竊盜案件，經本院判處有期徒刑一年，並經臺灣高等法院
    臺中分院判決駁回上訴確定；復因準強盜案件，經臺灣高等
    法院臺中分院判處有期徒刑三年二月確定，上開二罪經定應
    執行刑有期徒刑三年十月確定，並於九十三年二月十二日縮
    刑假釋付保護管束期滿執行完畢，此有台灣高等法院被告前
    案紀錄表及台灣台中地方法院檢察署刑案資料查註紀錄表附
    卷足憑，其於受有期徒刑之執行完畢後，五年內故意再犯本
    件有期徒刑以上之罪，為累犯，應依法加重其刑。審酌被告
    曾犯有恐嚇、竊盜、違反槍砲彈藥刀械管制條例、準強盜等
    多次犯罪前科，詎仍不知悔改，再以小客車為行竊搬運之工
    具，大量竊取農民所辛苦所種植之水果，危害農民生計，量
    刑本不宜過輕，惟念被告於偵審中就本件竊盜行為，大部分
    已坦承犯行及其犯罪之動機、手段、被告僅國中畢業之教育
    程度等一切情狀，爰量處如主文所示之刑。扣案之剪梨刀及
    小鐮刀各一支係被告所有供本件竊盜所用之物，已如前述，
    應依法宣告沒收。
據上論斷，應依刑事訴訟法第二百九十九條第一項前段，刑法第
三百二十一條第一項第三款、第四十七條第一項、第三十八條第
一項第二款，判決如主文。
本案經檢察官丙○○到庭執行職務。
中　　華　　民　　國　　96　　年　　10　　月　　15　　日
                      刑事第二庭  法　官  許金樹
以上正本證明與原本無異。
如不服本判決，應於收受送達後10日內向本院提出上訴書狀（應
敘述具體理由並附繕本）。
上訴書狀如未敘述理由，應於上訴期間屆滿後20日內補提理由書
狀於本院。（應敘述具體理由並附繕本）。
　　　　　　　　  　　　　      　書記官  王崑煜
中　　華　　民　　國　　96　　年　　10　　月　　15　　日
附錄論罪科刑法條
刑法第三百二十一條  犯竊盜罪而有左列情形之一者，處六月以
上五年以下有期徒刑：
一、於夜間侵入住宅或有人居住之建築物、船艦，或隱匿其內而
    犯之者。
二、毀越門扇、牆垣或其他安全設備而犯之者。
三、攜帶兇器而犯之者。
四、結夥三人以上而犯之者。
五、乘火災、水災或其他災害之際而犯之者。
六、在車站、埠頭而犯之者。
前項之未遂犯罰之。
